【裁判字號】    89,上易,2060
【裁判日期】    890725
【裁判案由】    毒品危害防制條例
【裁判全文】
臺灣高等法院臺中分院刑事判決                  八十九年度上易字第二○六○號
    上  訴  人
    即  被  告  乙○○
右上訴人因違反毒品危害防制條案件，不服臺灣臺中地方法院八十九年度易字第一七
○七號中華民國八十九年七月二十五日第一審判決（起訴案號：臺灣臺中地方法院檢
察署八十九年度毒偵緝字第三一七七號）移送併辦案號（臺灣臺中地方法院檢察署八
十九年度毒偵字第四一三八號），提起上訴，本院判決如左：
      主  文
上訴駁回。
      事  實
一、乙○○曾於民國（下同）八十四年間因違反麻醉藥品管理條例案件，經臺灣臺中
    地方法院判處有期徒刑三月確定，嗣於八十四年五月三十日易科罰金執行完畢，
    仍不知悔改，復先後因施用毒品案件，經臺灣臺中地方法院以八十七年度毒聲字
    第九八六號、八十八年度毒聲字第三三九二號裁定送觀察、勒戒後，均認無繼續
    施用毒品之傾向，經臺灣臺中地方法院檢察署檢察官分別於八十七年八月七日以
    八十七年度偵字第一五五三○號及八十八年六月二十五日以八十八年度偵字第一
    三五七五號為不起訴處分確定，其後再因施用毒品案件，經本院於八十九年一月
    二十五日以八十九年度上易字第七七號判處有期徒刑八月確定，詎乙○○復基於
    施用安非他命之概括犯意，自八十九年一月三十一日起至八十九年四月二十九日
    下午六時止，在臺中市○○區○○路二段一七四號九樓租屋處，連續將第二級毒
    品安非他命置於吸食器內以加熱吸其煙之方式，施用安非他命多次，平均約三、
    四天施用一次。嗣於八十九年一月三十一日晚上八時三十五分許，乙○○駕駛車
    牌號碼ＨＨ─五一四五號自用小客車，途經國道一號公路南下車道二四七公里處
    （位於雲林縣大埤鄉路段），為警查獲，並扣得其所有之安非他命四包（毛重五
    ‧八公克）及供其施用安非他命所用之玻璃球吸食管一支；復於八十九年五月一
    日下午五時三十分許，在臺中市○○路與三厝西一巷口附近，為警查獲，並扣得
    其所有之安非他命二包（毛重四‧六公克）及供其施用安非他命所用之玻璃管吸
    食器一支，另於同日下午六時許，經警在乙○○位於臺中市○○區○○路二段一
    七四號九樓之租屋處，查獲乙○○所有之安非他命一包（毛重○‧七公克）及內
    有安非他命殘餘之削尖吸管一支。
二、案經內政部警政署國道公路警察局第四警察隊報請臺灣雲林地方法院檢察署呈請
    臺灣高等法院檢察署檢察長令轉暨臺中市警察局、臺中市警察局第一分局分別報
    請臺灣臺中地方法院檢察署檢察官偵查起訴及移送併辦。
    理  由
一、右揭事實，業據被告乙○○供承不諱，並有第二級毒品安非他命四包（毛重五‧
    八公克）、二包（毛重四‧六公克）、一包（毛重○‧七公克）、沾有安非他命
    殘餘之削尖吸管一支及玻璃球吸食管、玻璃管吸食器各一支扣案可稽，而被告於
    八十九年一月三十一日被查獲後受檢之尿液經內政部警政署國道公路警察局第四
    警察隊送請臺南縣衛生局鑑驗結果，呈甲基安非他命陽性反應，此有該局八十九
    年二月十八日之被告尿液檢驗成績書附卷可稽。又被告前因二次施用毒品案件，
    經臺灣臺中地方法院先後裁定送觀察、勒戒後，均認無繼續施用毒品之傾向，業
    經臺灣臺中地方法院檢察署檢察官分別以八十七年度偵字第一五五三○號及八十
    八年度偵字第一三五七五號為不起訴處分確定，其後復因施用毒品案件，經本院
    以八十九年度上易字第七七號判處有期徒八月確定，此有各該不起訴處分書及判
    決書附卷可憑，從而被告右揭三犯以上施用第二級毒品安非他命之犯行，事證明
    確，洵堪認定。
二、按安非他命為毒品危害防制條例第二條第二項第二款所規定之第二級毒品，被告
    右揭三犯以上施用安非他命犯行，係犯同條例第十條第二項施用第二級毒品罪。
    被告為施用安非他命而持有之低度行為，為其施用之高度行為所吸收，不另論罪
    。被告先後多次施用安非他命之犯行，時間緊接，犯罪構成要件相同，顯係基於
    概括之犯意反覆為之，應依連續犯之規定論以一罪，並加重其刑。又臺灣臺中地
    方法院檢察署八十九年度毒偵字第四一三八號移送併辦之被告乙○○持有安非他
    命一包（毛重○‧七公克）及內有安非他命殘餘之削尖吸管一支持有毒品安非他
    命之犯行上開被告經起訴之持有及施用安非他命犯行間，有連續犯及高、低度行
    為吸收之裁判上及實質上一罪關係，為起訴效力所及，本院自得併予審理，附此
    敘明。又查被告曾於八十四年間因違反麻醉藥品管理條例案件，經臺灣臺中地方
    法院判處有期徒刑三月確定，甫於八十四年五月三十日易科罰金執行完畢，有臺
    灣高等法院被告全國前案紀錄表及臺灣臺中地方法院檢察署刑案資料查註紀錄表
    各一份在卷可稽，其於五年內再犯本件有期徒刑以上刑之罪，為累犯，應遞加重
    其刑。原審判決審酌被告之品行、犯罪之動機、目的、手段、所生之危害及犯罪
    後坦承犯行，態度良好等一切情狀，依毒品危害防制條例第十條第二項、第二十
    條第三項前段，刑法第十一條前段、第五十六條、第四十七條之規定量處有期徒
    刑十月，認事用法核無違誤，量刑亦屬妥適，被告上訴意旨指摘原審判決量刑過
    重，應無理由，應予駁回。原審併將扣案之安非他命四包（毛重五‧八公克）、
    安非他命二包（毛重四‧六公克）、安非他命一包（毛重○‧七公克）及沾有安
    非他命殘餘之削尖吸管一支（與其內之安非他命無從剝離），均係毒品，應依毒
    品危害防制條例第十八條第一項前段之規定宣告沒收銷燬之，而扣案之玻璃球吸
    食管及玻璃管吸食器各一支，係被告所有供其施用安非他命所用之物，業據被告
    供明在卷，爰依刑法第三十八條第一項第二款之規定宣告沒收。
據上論斷，應依刑事訴訟法第三百六十八條，判決如主文。
本案經檢察官甲○○到庭執行職務。
中      華      民      國     八十九     年      十      月    十九    日
                                   臺灣高等法院臺中分院刑事第三庭
                                      審判長法  官  方  艤  駐
                                               法  官  劉  連  星
                                               法  官  胡  忠  文
右正本證明與原本無異。
不得上訴。
                                               書記官  粘  銘  環
中      華      民      國     八十九     年      十      月    二十    日
附錄本案論罪科刑法條全文
毒品危害防制條例第十條第二項：
施用第二級毒品者，處三年以下有期徒刑。
                                                                        Ｄ


司法院資訊處製作；財團法人民間司法改革基金會備份。
